臺灣板橋地方法院刑事判決　　　　　　　94年度訴字第1147號
公　訴　人　臺灣板橋地方法院檢察署檢察官
被　　　告　卯○○
指定辯護人　本院公設辯護人　丑○○
上列被告因強盜等案件，經檢察官提起公訴（94年度偵字第6628
號、第8422號、第8569號、第8852號），本院判決如下：
    主  文
卯○○共同連續意圖為自己不法之所有，而搶奪他人之動產，累
犯，處有期徒刑壹年捌月，扣案之機車鑰匙壹支沒收。又搶奪因
脫免逮捕，而當場施以強暴，累犯，處有期徒刑伍年陸月。應執
行有期徒刑柒年，扣案之機車鑰匙壹支沒收。
    事  實
一、卯○○前於民國（下同）90年間因違反毒品危害防治條例案
    件，經臺灣台北地方法院判處有期徒刑6 月確定，自92年3
    月22日起算執行，至92年9 月21日執行完畢，竟仍不知悛悔
    ，復與壬○○（已行審結）基於竊盜及搶奪之意圖為自己不
    法所有之概括犯意聯絡，均以壬○○在旁把風，再由卯○○
    持用其所有自備機車鑰匙乙支下手行竊之方式，先後於3 月
    31日17時許，在台北縣樹林市○○街50巷10號前及4 月13日
    21時許，在台北縣樹林市○○街110 號前，分別竊得停放在
    上開地點之寅○○所有LD3-473 號及辛○○所有AXJ- 451號
    機車等各乙輛，得手後供作搶奪他人財物之工具，復先後於
    如附表編號1 至11所示之時間，均由陳志宏騎用上開LD3-47
    3 號、AXJ-451 號等機車，載同卯○○於後座，分別在如附
    表編號1 至11所示之地點，自後加速接近如附表編號1 至11
    所示之被害人身旁，再由卯○○伸手搶奪如附表編號1 至11
    所示被害人所有皮包各乙只【按各皮包內之財物，除編號4
    之皮包內財物計有現金新台幣（下同）8000元、身分證乙張
    、信用卡、健保卡及提款卡各3 張，編號5 之皮包內財物計
    有現金2000元、信用卡2 張、身分證、健保卡及提款卡各乙
    張外，其他均詳如附表編號1 至3 及6 至11所示】計11次，
    並將上開皮包內現金朋分花用殆盡（至於上開皮包及其內證
    件等物，則均棄置在台北縣土城市城林大橋下等處）。
二、卯○○於上開94年4 月16日19時40分許，由壬○○騎用上開
    竊得之AXJ-451 號機車搭載同，在台北縣新莊市○○街245
    號前搶得辰○○所有皮包乙只（即如附表編號11所示該次搶
    奪行為）後，欲加速逃離上開現場時，因警員翁良杰在上開
    現場附近已發覺卯○○、壬○○2 人行蹤有異，加以辰○○
    遭搶後大聲呼救，翁良杰即利用壬○○正騎用上開AXJ-451
    號機車載同卯○○行經其身旁之機會，動手推倒上開AXJ-45
    1 號機車，致卯○○、壬○○2 人均倒地，翁良杰立即表明
    警察身分，欲逮捕卯○○，而為依法執行職務之公務員，詎
    卯○○竟另基於搶奪後當場施以強暴及妨害公務之犯意，為
    脫免逮捕，撿拾路旁他人所有之旗杆乙支，持以毆打警員翁
    良杰，而對依法執行職務之公務員即警員翁良杰施以強暴行
    為，致翁良杰受有頭皮血腫、左側手腕挫傷疼痛及右側前臂
    挫傷紅腫之傷害（惟傷害部分未據告訴），始得逃逸離去上
    開現場（惟壬○○則經警當場逮捕），後至94年4 月19日13
    時30分，始經警持臺灣板橋地方法院檢察署檢察官所簽發拘
    票前往桃園縣八德市○○路1132號2 樓逕行拘提卯○○本人
    到案，並扣得上開機車鑰匙乙支、辰○○所有上開皮包乙只
    （業據辰○○領回）及上開AXJ-451 號機車乙輛（業據辛○○領回），再循線扣得上開LD3-473 號機車乙輛（業據寅○○領回）。
三、案經內政部警政署刑事警察局移請臺北縣政府警察局土城分
    局及新莊分局報請臺灣板橋地方法院檢察署檢察官偵查起訴
    。
    理  由
一、上開事實業據被告卯○○迭次於本院審理時均坦承不諱，核
    與同案被告壬○○於本院審理時供述之情節、告訴人寅○○
    、辛○○、丙○○3 人分別於警詢、偵查中及本院準備程序
    時指訴之情節及被害人己○、丁○○、戊○○、癸○○、甲○○、子○○、蘇琬如、乙○○、庚○○、辰○○及翁良杰
    11 人 分別於警詢、偵查中及本院準備程序時指述之情節，
    均相符合，復有扣案之上開鑰匙乙支、告訴人寅○○、辛○○及被害人辰○○3 人之贓物認領保管單各乙紙、告訴人寅
    ○○、辛○○及丙○○3 人之車輛竊盜、車牌失竊資料個別
    查詢報表查詢車輛認可資料、車輛車牌失竊作業查獲車輛認
    可資料、報案三聯單各乙紙、上開AXJ-451 號機車照片乙紙
    、上開LD3-473 號機車行竊現場監視器翻拍照片、搶奪現場
    指認照片及被害人翁良杰所提出之職務報告、診斷證明書各
    乙份，在卷可稽，應堪認定。被告上開犯行均臻明確，應予
    依法論科。
二、核被告所為，係犯刑法第135 條第1 項之對於公務員依法執
    行職務時，施強暴罪、第320 條第1 項之竊盜罪、第325 條
    第1 項之意圖為自己不法之所有，而搶奪他人之動產罪及第
    329 條之搶奪，因脫免逮捕，而當場施以強暴罪。被告先後
    2 次竊盜及11次搶奪之行為，均時間緊接，所犯構成要件相
    同，顯均係基於同一之概括犯意所為，均為連續犯，應依刑
    法第56條之規定，均論以一罪，並均加重其刑。被告就所犯
    上開竊盜及搶奪2 罪間，有方法、結果之牽連關係，為牽連
    犯，應依刑法第55條之規定，從一重之搶奪罪處斷。被告就
    所犯上開妨害公務及準強盜2 罪間，復有一行為而觸犯數罪
    名之相像競合關係，為想像競合犯，依刑法第55條之規定，
    從一重之準強盜罪處斷。被告就所犯上開竊盜及搶奪2 罪與
    壬○○均有犯意聯絡及行為分擔，為共同正犯。被告就所犯
    上開搶奪罪及準強盜罪間，其犯意各別，要件不同，應分論
    併罰。又被告前於90年間因違反毒品危害防治條例案件，經
    台灣台北地方法院判處有期徒刑6 月確定，自92年3 月22日
    起算執行，於92年9 月21日執行完畢，此有被告之臺灣高等
    法院被告全國前案紀錄表乙份可佐，其復於5 年內，再犯有
    期徒刑以上之上開4 罪，為累犯，應依刑法第47條之規定，
    均加重其刑，並就所犯上開竊盜及搶奪2 罪，均依法遞加重
    之。爰審酌被告前曾受有期徒刑之執行完畢，竟仍不知悛悔
    ，復於上揭時地先後竊取上開機車，再持以搶奪如附表編號
    1 至11所示被害人所有上開財物計達11次，復於公務員即警
    員翁良杰依法執行逮捕被告之職務時，竟為脫免逮捕，而施
    以上開強暴行為，不僅損及告訴人丙○○、寅○○、辛○○
    、被害人己○、丁○○、戊○○、癸○○、甲○○、子○○
    、蘇琬如、乙○○、庚○○及辰○○等人之權益，亦嚴重破
    壞社會上之個人財產、公務員依法執行職務之安全至鉅及被
    告犯罪後之態度等一切情狀，量處如主文所示之刑，並定其
    應執行之刑，以資儆懲。
三、扣案之上開機車鑰匙乙支，為被告所有供上開竊盜犯罪所用
    之物，業據被告自承在卷，應依刑法第38條第1 項第2 款之
    規定，宣告沒收之。
據上論斷，應依刑事訴訟法第299 條第1 項前段，刑法第28條、
第56條、第135 條第1 項、第320 條第1 項、第325 條第1 項、
、第329 條、第55條、第51條第5 款、第47條、第38條第1 項第
2 款，罰金罰鍰提高標準條例第1 條前段，判決如主文。
本案經檢察官黃仙宜到庭執行職務。
中　　華　　民　　國　　94　　年　　9 　　月　　27　　日
   　　   刑事第十三庭審判長  法　官　戴嘉清
                              法  官  陳信旗
                              法  官  林晏鵬
以上正本證明與原本無異。
如不服本判決，應於判決送達後10日內，向本院提出上訴狀。
  　　　　　　　 　　　　  　 書記官　陳君偉
中　　華　　民　　國　　94　　年　　9 　　月　　27　　日
附錄法條：刑法第135條、第320條、第325條、第329條
中華民國刑法第135條
對於公務員依法執行職務時，施強暴脅迫者，處三年以下有期徒
刑、拘役或三百元以下罰金。
意圖使公務員執行一定之職務或妨害其依法執行一定之職務或使
公務員辭職，而施強暴脅迫者，亦同。
犯前二項之罪，因而致公務員於死者，處無期徒刑或七年以上有
期徒刑；致重傷者，處三年以上、十年以下有期徒刑。
中華民國刑法第320條(普通竊盜罪、竊佔罪)
意圖為自己或第 3 人不法之所有，而竊取他人之動產者，為竊盜
罪，處五年以下有期徒刑、拘役或五百元以下罰金。
意圖為自己或第 3 人不法之利益，而竊佔他人之不動產者，依前
項之規定處斷。
前二項之未遂犯罰之。
中華民國刑法第325條(普通搶奪罪)
意圖為自己或第 3 人不法之所有，而搶奪他人之動產者，處六月
以上五年以下有期徒刑。
因而致人於死者，處無期徒刑或七年以上有期徒刑，致重傷者，
處三年以上十年以下有期徒刑。
第 1 項之未遂犯罰之。
中華民國刑法第329條(準強盜罪)
竊盜或搶奪，因防護贓物、脫免逮捕或湮滅罪證，而當場施以強
暴脅迫者，以強盜論。
